---
title: "ProyectoEA1"
author: "José Luis Palomino 124989, Aurora"
date: "Monday, November 03, 2014"
output: html_document
---



```{r}
paquetes.utilizados <- c("reshape2", "tidyr", "xtable", "knitr", "dplyr", "lubridate", "ggplot2")
paquetes.instalados <- rownames(installed.packages())
paquetes.por.instalar <- setdiff(paquetes.utilizados, paquetes.instalados)

```




# Instala los paquetes faltantes.

```{r}
if (length(paquetes.por.instalar) != 0 ) 
install.packages(paquetes.por.instalar,
repos = "http://cran.us.r-project.org"))

```


# Carga los paquetes a utilizar.

```{r}

lapply(paquetes.utilizados, library, character.only = TRUE)
```



###DATOS PROCESADOS POR GRUPOS DE EDAD
##Definimos el cache
```{r Ajustes, echo = FALSE, message = FALSE, results = 'hide'}
directorio <- "C:/Users/HP/Desktop/EA1/BRUTOS/EDAD"
setwd(directorio)
knitr::opts_knit$set(root.dir = directorio)
# Opciones del documento.
knitr::opts_chunk$set(fig.path = "FIGURAS/Figuras_", fig.align = 'center',
fig.width = 12, fig.height = 8,
cache.path = "CACHE/Cache_", cache = TRUE,
eval = TRUE,
warning = FALSE, message = FALSE,
echo = TRUE,
comment = NA)
```
#Hacemos la organización de los datos
```{r}
sexo<- c("F","M","G")
año<- c("2003", "2004", "2005", "2006", "2007", "2008", "2009", "2010", "2011","2012","2013")
name<- ""
Datos.Edad<-data.frame()
for (j in 1:3){ 
  for(i in 1:11){
    name <- sprintf("grupoedad%s(%s).pdf.txt.csv", sexo[j], año[i])
    
    tablaEdad <- read.csv(name,check.names=FALSE)
    tail(tablaEdad)
    tablaEdad$año=as.factor(año[i])
    tablaEdad$sexo=as.factor(sexo[j])
    str(tablaEdad)
    sapply(tablaEdad,class)
    auxEdad<-Datos.Edad
    Datos.Edad <- gather(data = tablaEdad,
                        key = "cortes.edad",
                        value = "numerocasos",
                        2:14)
    Datos.Edad<- rbind(auxMes,Datos.Mes)
}}
Datos.Edad

```
##Guardamos la tabla ya limpia y organizada en formato largo
```{r}
write.table(Datos.Edad, file = "C:/Users/HP/Desktop/EA1/PROCESADOS/Edad.csv", sep = ",", row.names = FALSE)
```
## Leemos unicamente los datos de los Estados (omitiendo los de "TOTAL GLOBAL")
```{r}
Datos.Edad.Final <-subset(Datos.Edad, Estado != "TOTAL GLOBAL")
Datos.Edad.Final
```

###DATOS PROCESADOS POR MES
##Definimos el cache
```{r Ajustes, echo = FALSE, message = FALSE, results = 'hide'}
directorio  <- ("C:/Users/HP/Desktop/EA1/BRUTOS/MES")
setwd(directorio)
knitr::opts_knit$set(root.dir = directorio)
# Opciones del documento.
knitr::opts_chunk$set(fig.path = "FIGURAS/Figuras_", fig.align = 'center',
                      fig.width = 12, fig.height = 8,
                      cache.path = "CACHE/Cache_", cache = TRUE,
                      eval = TRUE,
                      warning = FALSE, message = FALSE,
                      echo = TRUE,
                      comment = NA)
```
#Hacemos la organización de los datos
```{r}
sexo<- c("F","M","G")
año<- c("2003", "2004", "2005", "2006", "2007", "2008", "2009", "2010", "2011","2012","2013")
name<- ""
Datos.Mes<-data.frame()
for (j in 1:3){ 
  for(i in 1:11){
    name <- sprintf("CASOSPORMES%s(%s).pdf.txt.csv", sexo[j], año[i])
    
    tablaMes <- read.csv(name,check.names=FALSE)
    tail(tablaMes)
    tablaMes$año=as.factor(año[i])
    tablaMes$sexo=as.factor(sexo[j])
    str(tablaMes)
    sapply(tablaMes,class)
    auxMes<-Datos.Mes
    Datos.Mes <- gather(data = tablaMes,
                        key = "Mes",
                        value = "numerocasos",
                        3:14)
    Datos.Mes<- rbind(auxMes,Datos.Mes)
}}
Datos.Mes

```
##Guardamos la tabla ya limpia y organizada en formato largo
```{r}
write.table(Datos.Mes, file = "C:/Users/HP/Desktop/EA1/PROCESADOS/mes.csv", sep = ",", row.names = FALSE)
```

##DATOS PROCESADOS POR FUENTE DE NOTIFICACION
```{r Ajustes, echo = FALSE, message = FALSE, results = 'hide'}
directorio <- "C:/Users/HP/Desktop/EA1/BRUTOS/FUENTE"
setwd(directorio)
knitr::opts_knit$set(root.dir = directorio)
# Opciones del documento.
knitr::opts_chunk$set(fig.path = "FIGURAS/Figuras_", fig.align = 'center',
fig.width = 12, fig.height = 8,
cache.path = "CACHE/Cache_", cache = TRUE,
eval = TRUE,
warning = FALSE, message = FALSE,
echo = TRUE,
comment = NA)
```
#Hacemos la organización de los datos
```{r}
sexo<- c("F","M","G")
año<- c("2003", "2004", "2005", "2006", "2007", "2008", "2009", "2010", "2011","2012","2013")
name<- ""
Datos.Fuente<-data.frame()
for (j in 1:3){ 
  for(i in 1:11){
    name <- sprintf("fuente%s(%s).pdf.txt.csv", sexo[j], año[i])
    
    tablaFuente <- read.csv(name,check.names=FALSE)
    tail(tablaFuente)
    tablaFuente$año=as.factor(año[i])
    tablaFuente$sexo=as.factor(sexo[j])
    str(tablaFuente)
    sapply(tablaFuente,class)
    auxFuente<-Datos.Fuente
    Datos.Fuente <- gather(data = tablaFuente,
                        key = "Institución",
                        value = "numerocasos",
                        2:10)
    Datos.Fuente<- rbind(auxFuente,Datos.Fuente)
}}
Datos.Fuente

```
##Guardamos la tabla ya limpia y organizada en formato largo
```{r}
write.table(Datos.Fuente, file = "C:/Users/HP/Desktop/EA1/PROCESADOS/Fuente.csv", sep = ",", row.names = FALSE)
````

#GRAFICAS

```{r Grafica1Fuente, echo=FALSE}

library(ggplot2)
Mes <- read.csv("C:/Users/HP/Desktop/EA1/PROCESADOS/mes.csv", header = TRUE)
Fuente <- read.csv("C:/Users/HP/Desktop/EA1/PROCESADOS/Fuente.csv", header = TRUE)
Fuente <- within(Fuente,
                       {
                         numerocasos <- as.numeric(numerocasos)
                       })

with (Fuente, hist(numerocasos,col "blue",
                   family = "Times New Roman", font = 3,
                   main = "D",
                   xlab = "kj",
                   ylab = "ER"))

hist(mes$numerocasos, col="blue",border="white",main"HISTOGRAMA DEL NUMERO DE CASOS", 
    xlab="Numero de casos"
     ylab="Frecuencia", 
     xlim=c(0, 16000), ylim=c(0,12000))

hist(Fuente$numerocasos,col ="red", border = "black")
plot(Fuente$Total)


ggplot(Fuente$año,
       aes(año,No.Picaduras,group=Institucion))
+geom_line(aes(colour=Institucion)) 
+facet_wrap(~Institucion,ncol=3)
+geom_point(aes(colour=Institucion))
+labs(title="N??mero de picaduras reportadas por institucion (2003-2013)",x="Periodo",y="N??mero de picaduras")
theme_bw()
theme(axis.text.x=element_text(angle=90))
theme(legend.position="none",strip.text = element_text(face = "bold"),axis.text.x = element_text(size=15), axis.text.y = element_text(size=15),strip.background = element_blank(),axis.text = element_text(colour=grey(.50)),axis.ticks=element_line(colour=grey(.80)),axis.title = element_text(colour=grey(.45), size=12), plot.title = element_text(size =20))

```
```{r Grafica2Fuente, echo=FALSE}

ggplot(INSTITUCION.PERIODO,aes(x=Institucion,y=No.Picaduras,group=Periodo,fill=Institucion)) +geom_bar(stat="identity",aes(colour=Institucion))+facet_wrap(~Periodo,ncol=3)+theme_bw()+theme(axis.text.x=element_text(angle=90,size=10),strip.text = element_text(face = "bold"),strip.background = element_blank(),axis.text = element_text(colour=grey(.50)),axis.ticks=element_line(colour=grey(.80)),axis.text.x = element_text(size=15), axis.text.y = element_text(size=15),axis.title = element_text(colour=grey(.45)))+labs(title="Numero de picaduras por Institucion reportadas cada periodo",x="Institucion",y="Numero de Picaduras", plot.title = element_text(size =20))


```{r}
Fuente <- read.csv("C:/Users/HP/Desktop/EA1/PROCESADOS/Fuente.csv", header = TRUE)
str(Fuente)
Fuente <- within(Fuente,
                       {
                         numerocasos <- as.numeric(numerocasos)
                       })
str(Fuente)
hist(Fuente$sexo, breaks = 32)
summary(Fuente)
head(Datos.Fuente)
dim(Fuente)
int()

min(Fuente$numerocasos, na.rm =TRUE)
max(Fuente$numerocasos,na.rm=TRUE)


tail(Fuente)

instituciones  <- c("SALUD","IMSS-ORD","ISSTE","IMSS-OP","DIF","PEMEX","SEDENA","SEMAR","OTRAS")



Fuente$año  <-  POSIXct(Fuente$año)
par(mfrow=c(4,8), mar = c(0,0,1,0), oma = c(0,0,1.2,0))

    
for(año in 2003:2013)
  
  {
    Fuente.año  <-  subset(Fuente,  año == año) 
    with(Fuente.año,
         hist(esc,
              breaks = seq(0,15), col = "blue", border = "White", main = as.character(año),
              xlab ="Número de casos",
              ylab = "Frecuencia",
              xlim = c(0,15), ylim = c(0,1000)))
    }

x<-unclass()
  
with(Fuente.inst, 
     hist(esc, 32, col="blue", border="white", 
          main="Histograma por picadura de alacran", 
          xlab="numero de casos"
          ylab="Frecuencia"))
    